臺灣新竹地方法院刑事宣示判決筆錄
110年度金訴字第176號
公  訴  人  臺灣新竹地方檢察署檢察官
被      告  羅書盛



指定辯護人  本院公設辯護人周凱珍                    
上列被告因違反洗錢防制法等案件，經檢察官提起公訴（109年
度偵字第14294號）後，聲請改依協商程序而為判決，本院於中
華民國110年11月11日下午4時在本院刑事第15法庭宣示判決，出
席職員如下：
                                          法  官  王靜慧
                                          書記官  林曉郁
                                          通  譯  楊德光
法官起立朗讀判決主文、犯罪事實要旨、處罰條文、附記事項，
及告以上訴限制、期間並提出上訴狀之法院，且諭知記載其內容
：
一、主  文：
　　羅書盛犯三人以上共同詐欺取財未遂罪，累犯，處有期徒刑捌月。未扣案之犯罪所得新臺幣伍仟元沒收，於全部或一部不能沒收或不宜執行沒收時，追徵其價額。
二、犯罪事實要旨：
　　羅書盛自民國109年10月間起加入真實姓名年籍不詳、微信
    暱稱「極光」、「首爾」、「紐西蘭」等所屬詐騙集團，負
    責假扮業務人員向指定之對象收取詐騙款項，並轉交予其他
    詐騙集團成員之車手工作（所涉違反組織犯罪防制條例犯行
    部分，並非本案起訴範圍），而與所屬詐欺集團成年成員間
    ，基於3人以上共同詐欺取財、隱匿詐欺犯罪所得去向、所
    在之洗錢犯意聯絡，共同為下列犯行：
  ㈠由該詐欺集團成員於109年12月9日下午4時許，向陳嘉揚佯稱
    ：願意協助辦理貸款，但要配合製作財力證明，須陳嘉揚提
    供金融帳戶，並將匯入之款項領出後交還指定人員云云，致
    陳嘉揚陷於錯誤，而提供其申辦之台新國際商業銀行帳號00
    000000000000號帳戶（下稱台新銀行帳戶）供詐欺集團成員
    收取詐得款項，並指示陳嘉揚提領詐得款項後交予羅書盛假
    扮之「OK忠訓國際」業務人員，以此方式獲致陳嘉揚提供金
    融帳戶並代為提款，作為詐欺取財及洗錢之工具。
  ㈡由該詐欺集團成員於109年12月11日上午9時許，向傅張櫻寶
    佯稱：係大姑的女兒「阿美」，要借錢云云，致傅張櫻寶陷
    於錯誤，而於109年12月11日上午10時20分許，在高雄市○○
    區○○○路000號大寮郵局，臨櫃匯款新臺幣（下同）10萬元至
    不知情之陳嘉揚提供之台新銀行帳戶，陳嘉揚隨即依照指示
    前往新竹縣竹北市縣○○路00號台新國際商業銀行竹北分行提
    款，羅書盛則假扮「OK忠訓國際」業務人員，前往上址向陳
    嘉揚取款。嗣陳嘉揚因其台新銀行帳戶遭設定為警示帳戶察
    覺有異而報警處理，經警與陳嘉揚約羅書盛於109年12月11
    日下午1時10分許，在新竹縣○○市○○路000號見面，當場逮捕
    羅書盛而未遂，並為警扣得智慧型手機1支、假冒「OK忠訓
    國際」合約書5張、假冒「OK忠訓國際」收據1本、假冒「OK
    忠訓國際」識別證1張而查獲（傅張櫻寶嗣後領回10萬元）
    。
三、處罰條文：
　　刑法第339條之4第2項、第1項第2款及洗錢防制法第2條第2
    款、第14條第2項、第1項。
四、附記事項：
　㈠按檢察官代表國家提起公訴，依檢察一體原則，到庭實行公
    訴之檢察官如發現起訴書認事用法有明顯錯誤，亦非不得本
    於自己確信之法律見解，於論告時變更起訴之法條，或於不
    影響基本事實同一之情形下，更正或補充原起訴之事實（最
    高法院100年度台上字第4920號判決同此見解）。經查，公
    訴檢察官於110年8月13日出具補充理由書，復於準備程序當
    庭更正起訴書所載犯罪事實及論罪法條如下：被告就起訴書
    犯罪事實一、㈠㈡所為，係犯刑法第339條之4第1項第2款、第
    2項之三人以上共同詐欺取財未遂罪及洗錢防制法第2條第2
    款、第14條第1項、第2項之洗錢未遂罪。被告為上開三人以
    上共同詐欺取財未遂、洗錢未遂等犯行，係屬一行為觸犯數
    罪名，應依刑法第55條之規定，從一重論以三人以上共同詐
    欺取財未遂罪處斷（本院卷第67、109、110頁）。是依上開
    說明，本院爰以公訴檢察官最終更正後之內容為本案審理及
    協商程序之範圍，併此敘明。
　㈡被告前因公共危險案件，經臺灣雲林地方法院以108年度港交
    簡字第298號判決判處有期徒刑2月確定，於109年1月9日易
    科罰金執行完畢，於本案構成累犯，經公訴人於協商過程中
    參酌司法院釋字第775號解釋文意旨後，認應加重其最低本
    刑。
　㈢被告於偵查中陳稱：他們給我5,000元是給我買手機的代價，
    也是我幫他們領錢的代價等語（偵卷第55頁），足認被告本
    案犯行之犯罪所得為5,000元，未據扣案，爰依刑法第38條
    之1第1項、第3項之規定宣告沒收，於全部或一部不能沒收
    或不宜執行沒收時，追徵其價額。
　㈣另被告為警扣得智慧型手機1支、假冒「OK忠訓國際」合約書
    5張、假冒「OK忠訓國際」收據1本、假冒「OK忠訓國際」識
    別證1張（110年度院保字第938號），惟卷內無積極證據足
    認為被告所有，且公訴人就此亦與被告達成不予沒收之合意
    ，爰就此不予宣告沒收，併此指明。
五、協商判決除有刑事訴訟法第455條之4第1項第1款於本訊問程
    序終結前，被告撤銷協商合意或檢察官撤回協商聲請者；第
    2款被告協商之意思非出於自由意志者；第4款被告所犯之罪
    非第455條之2第1項所定得以協商判決者；第6款被告有其他
    較重之裁判上一罪之犯罪事實者；第7款法院認應諭知免刑
    或免訴、不受理者情形之一，及違反同條第2項「法院應於
    協商合意範圍內為判決；法院為協商判決所科之刑，以宣告
    緩刑或2年以下有期徒刑、拘役或罰金為限」之規定者外，
    檢察官與被告均不得上訴。
六、如有前項得上訴之情形，得自收受宣示判決筆錄送達之日起
    20日內，向本院提出上訴書狀，上訴於第二審法院。
本案經檢察官葉子誠提起公訴，檢察官劉得為、林李嘉到庭執行
職務。
中　　華　　民　　國　　110 　年　　11 　 月　　11　　日
                  刑事第三庭    書記官  林曉郁
                                法  官  王靜慧
以上筆錄係依照原本作成。　　　　　　　　　　　　　　　　
中　　華　　民　　國　　110 　年　　11　　月　　12　　日
                                書記官  林曉郁 
附錄本案論罪科刑法條：
中華民國刑法第339條之4
犯第339 條詐欺罪而有下列情形之一者，處1 年以上7 年以下有
期徒刑，得併科1 百萬元以下罰金：
一、冒用政府機關或公務員名義犯之。
二、三人以上共同犯之。
三、以廣播電視、電子通訊、網際網路或其他媒體等傳播工具，
    對公眾散布而犯之。
前項之未遂犯罰之。
洗錢防制法第2條
本法所稱洗錢，指下列行為：
一、意圖掩飾或隱匿特定犯罪所得來源，或使他人逃避刑事追訴
    ，而移轉或變更特定犯罪所得。
二、掩飾或隱匿特定犯罪所得之本質、來源、去向、所在、所有
    權、處分權或其他權益者。
三、收受、持有或使用他人之特定犯罪所得。
洗錢防制法第14條
有第二條各款所列洗錢行為者，處七年以下有期徒刑，併科新臺
幣五百萬元以下罰金。
前項之未遂犯罰之。
前二項情形，不得科以超過其特定犯罪所定最重本刑之刑。